【裁判字號】    91,小上,140
【裁判日期】    920423
【裁判案由】    侵權行為損害賠償
【裁判全文】
臺灣板橋地方法院民事裁定  九十一年小上字第一四○號
    上  訴  人  富品科技股份有限公司
    法定代理人  乙○○
    被上 訴 人  甲○○
右當事人間請求侵權行為損害賠償事件，上訴人對於中華民國本院板橋簡易庭九十一
年度板小字第一五三○號第一審判決提起上訴，本院裁定如左：
    主      文
上訴駁回。
第二審訴訟費用新臺幣壹仟柒佰捌拾陸元由上訴人負擔。
    理      由
一、按對於小額程序之第一審裁判之上訴，非以其違背法令為理由，不得為之，民事
    訴訟法第四百三十六條之二十四第二項定有明文。所謂判決違背法令係指判決不
    適用法規或適用不當者而言。且依同法第四百三十六條之二十五規定，上訴狀應
    記載上訴理由，並表明原判決所違背之法令及其具體內容，以及依訴訟資料可認
    為原判決有違背法令之具體事實，上訴狀或理由書如未依此項方法表明者，即難
    認為已對小額訴訟第一審判決之違背法令有具體之指摘，又上訴理由如僅引用原
    審判決時之攻擊防禦方法作為上訴理由，應認為未對原審判決有何具體之指摘，
    不得謂已合法表明上訴理由，其上訴均難認為合法。又如未於上訴後二十日內補
    提合法之上訴理由書，毋庸命其補正，法院得逕以裁定駁回之，亦為民事訴訟法
    第四百三十六條之三十二第二項規定準用同法第四百七十一條、第四百四十二條
    第三項等規定甚明。
二、本件上訴人係對於小額訴訟之第一審判決提起上訴，依據其上訴狀所載之上訴理
    由略以：被告引用民法第一百八十八條第三項規定，事實上因客戶拒絕驗收，不
    得不損失新臺幣（下同）八萬九千四百十八元後之連帶賠償責任已符法條之意義
    ，上訴人若不依客戶要求交貨，損失約三百萬元，原審未傳蒙恬科技股份有限公
    司（以下稱蒙恬公司）作證，即斷言蒙恬公司並未要求賠償，似無道理，一切損
    害皆因被上訴人疏忽所造成，客戶要求重工造成之損失，意言與被上訴人無關，
    亦應考量實質之正義，有關ＰＮＰ線路之產品為原告標準產品，非客戶特殊要求
    決不改變，客戶要求，被上訴人疏失，造成之損失與研發部、生產部有何關連？
    況未傳訊以上單位相關人員作證，即判決與被上訴人無關，不知原判決該由無辜
    的企業主負全責嗎？等語。
三、經查，本件上訴人主張依據民法第一百八十八條之規定請求被上訴人賠償，惟按
    受僱人因執行職務，不法侵害他人之權利者，由僱用人與行為人連帶負損害賠償
    責任；僱用人賠償損害時，對於為侵權行為之受僱人，有求償權，固為民法第一
    百八十八條第一項前段、第三項所明定，然僱用人欲依民法第一百八十八條第三
    項對其受僱人求償者，其前提必以其受僱人有不法侵害他人權利之侵權行為事實
    存在，而使僱用人因而應與該受僱人對權利受損害之第三人負連帶賠償責任，始
    有使僱用人於對該第三人賠償後，得依該法條之規定，於內部對於實際為侵權行
    為之受僱人求償，倘無受僱人對他人為侵權行為之事實，僱用人自無不得主張依
    據民法第一百八十八條第三項對其受僱人求償，而本件被上訴人係上訴人之受僱
    人，依據上訴人之主張，乃因其與上訴人之客戶蒙恬公司接洽訂單聯繫時，因被
    上訴人之疏失，未將客戶之特殊需求告知上訴人公司相關部門，致上訴人公司生
    產之產品不符客戶要求，遭客戶蒙恬公司驗收時退貨，使上訴人應重新生產符合
    客戶要求規格之產品，因此遭致損失等情節以觀，上訴人與其客戶蒙恬公司之間
    乃存在產品交易之契約關係，縱使因被上訴人於聯繫時之疏失，而使上訴人生產
    之產品不符客戶要求，然此亦為上訴人與其客戶蒙恬公司間關於契約履行之不完
    全給付問題，並非對於訴外人蒙恬公司有何侵權行為存在，依據前述說明，上訴
    人自不得依據民法第一百八十八條第三項之規定，向其受僱人即被上訴人求償其
    與客戶蒙恬公司間因契約關係債務不履行而應負之損害賠償責任。再者，按當事
    人主張有利於己之事實者，就其事實有舉證之責任，民事訴訟法第二百七十七條
    定有明文，本件上訴人既然主張其對於第三人蒙恬公司負賠償責任，自應就此聲
    明證據方法，以盡其舉證責任，否則即不能認為其主張為真正，而本件上訴人固
    於九十一年八月二十六日在原審調解期日時聲明訊問證人即蒙恬公司人員張裕華
    ，惟經原審以書面通知張裕華結果，通知書遭郵務機關以該址查無其人退回，有
    該通知書信封附於原審卷內可稽，上訴人復未就此另行聲明證據方法，自當認為
    上訴人就其所主張之事實並未盡其舉證之責任，不能認為原審故不調查當事人所
    聲請調查之證據；另關上訴人於上訴狀內所稱原審未傳訊其生產、研發等部門人
    員作證一節，經查，上訴人並未在原審聲明此項證據方法，原審法院自無通知該
    等人員到庭訊問之必要，且因如前所述，上訴人所依據之請求權基礎錯誤，是否
    訊問該等人員已與本件訴訟勝敗無關，亦無調查訊問之必要，則關於蒙恬公司是
    否已經向上訴人求償之事實，上訴人自未舉證證明之事實，甚為顯然，自無從認
    定其所主張蒙恬公司有向上訴人求償之事實，上訴人未盡舉證責任，自不得反歸
    咎於法院未調查證據。是以，上訴人提起本件上訴所持之理由，俱為原審調查證
    據之取捨問題，何況又係上訴人未依法聲明證據方法所致，可認上訴人並未具體
    指出原審判決有如何違背法令情事，依據其上訴狀所載，更未指明原審判決所違
    反之法令條項或其內容以及依訴訟資料有何判決違背法令之具體事實，參諸前開
    說明，自不得謂已合法表明上訴理由，且上訴人迄今仍未能補正之，從而本件上
    訴，顯難認為合法，應予駁回。至於上訴人於原審提出被上訴人所書簽呈內記載
    疏失情事，並主張因之導致上訴人受有損害之情，惟此乃關於兩造間內部契約之
    法律關係，被上訴人是否有於服勞務時，未能善盡其義務，導致上訴人受有損害
    時，被上訴人應否依契約之內容負損害賠償問題，與民法第一百八十八條所定之
    受僱人對他人為侵權行為，而使僱用人連帶對該他人負侵權行為損害賠償責任迥
    不相同，上訴人如認為被上訴人於服勞務時有疏失，自應依其與被上訴人間之契
    約法律關係而為請求，方屬正辦，附此敘明。
四、本件第二審訴訟費用應依民事訴訟法第四百三十六條之十九條第一項確定其數額
    ，其中第二審裁判費一千四百八十元、送達郵資三百零六元，合計一千七百八十
    六元，應由上訴人負擔。
五、依民事訴訟法第四百三十六條之三十二第二項、第四百四十四條第一項前段、第
    四百七十一條第一項、第九十五條、第七十八條、第四百三十六條之十九第一項
    ，裁定如主文。
中      華      民      國    九十二    年      四      月    二十三    日
                                臺灣板橋地方法院民事第一庭
~B審判長法  官  許  瑞  助
~B      法  官  黃  信  滿
~B      法  官  許  瑞  東
右為正本係照原本作成
本裁定不得抗告
中      華      民      國    九十二    年      四      月    二十三    日
~B      法院書記官  陳淑芳


司法院資訊處製作；財團法人民間司法改革基金會備份。
